---
title: "Randonnée en Cévènnes"
author: "Timothée Flutre et Thomas Julou"
date: '`r as.character(format(Sys.Date(), format="%d/%m/%Y"))`'
output:
  html_document:
    toc: false
    toc_depth: 3
    number_sections: TRUE
  pdf_document:
    toc: false
    toc_depth: 3
    number_sections: TRUE
---

<!--
This R chunk is used to set up important options and load required packages.
-->
```{r setup, include=FALSE}
R.v.maj <- as.numeric(R.version$major)
R.v.min.1 <- as.numeric(strsplit(R.version$minor, "\\.")[[1]][1])
if(R.v.maj < 2 || (R.v.maj == 2 && R.v.min.1 < 15))
  stop("requires R >= 2.15", call.=FALSE)

suppressPackageStartupMessages(library(knitr))
opts_chunk$set(echo=TRUE, warning=TRUE, message=TRUE, cache=FALSE)#, fig.width=12, fig.height=8, fig.path=figures/")
```

Grâce aux communités du libre, nous pouvons bénéficier des données de la base [OpenStreetMap](https://www.openstreetmap.org/) ainsi que du logiciel [R](http://www.r-project.org/) avec le paquet [OpenStreetMap](http://cran.r-project.org/web/packages/OpenStreetMap/index.html):
```{r load_pkg}
suppressPackageStartupMessages(library(OpenStreetMap))
map.info <- getMapInfo()
```

Commençons par récupérez les coordonnées de notre carte via [ce site](http://www.itouchmap.com/latlong.html):
```{r load_maps}
maps <- list()
for(type in c("osm", "bing"))
  maps[[type]] <- openmap(upperLeft=c(44.248503, 3.36216),
                          lowerRight=c(44.04981, 3.701706),
                          type=type)
```

Maintenant, préparons les étapes ([ce site](http://www.itilog.com/) est également utile):
```{r def_stages}
stages <- SpatialPointsDataFrame(
    coords=rbind(c(3.44429, 44.064497),
        c(3.4300100, 44.180863),
        c(3.619266, 44.227533),
        c(3.6327039, 44.1256689),
        c(3.5813450, 44.1213738),
        c(3.4771069, 44.115736)),
    data=data.frame(name=c("Dourbies",
                        "Meyrueis",
                        "L'Hospitalet",
                        "Aire de Cote",
                        "Mont Aigoual",
                        "Camprieu"),
        stringsAsFactors=FALSE),
    proj4string=CRS("+proj=longlat +ellps=WGS84"))
stages.2 <- spTransform(stages,
                        CRS("+proj=merc +a=6378137 +b=6378137 +lat_ts=0.0 \
+lon_0=0.0 +x_0=0.0 +y_0=0 +k=1.0 +units=m +nadgrids=@null +no_defs"))
```

Puis faisons-nous une idée de l'échelle en prenant la distance à vol d'oiseau Dourbies-Camprieu comme exemple (Google Maps indique environ 11 km en marchant sur une route plus ou moins directe):
```{r scale}
tmp <- Line(coordinates(stages)[c(1,6),])
LineLength(tmp, longlat=TRUE) # in km
l.dc <- Line(coordinates(stages.2)[c(1,6),])
sl.dc <- SpatialLines(list(Lines(list(l.dc), ID="Dourbies-Camprieu")),
                      proj4string=CRS(proj4string(stages.2)))
mp.dc <- getSpatialLinesMidPoints(sl.dc)
```

Enfin, traçons la carte et ajoutons-y les étapes et l'échelle:
```{r plot}
i <- 2 # 1:osm 2=bing
plot(maps[[i]], raster=TRUE)
plot(stages.2, add=TRUE, col="red", lwd=4, cex=1)
text(x=coordinates(stages.2)[,1],
     y=coordinates(stages.2)[,2],
     labels=stages.2[["name"]],
     adj=1, pos=3, col="red", lwd=1.5)
plot(sl.dc, add=TRUE, col="black", lty=2)
text(x=coordinates(mp.dc)[1,1],
     y=coordinates(mp.dc)[1,2],
     labels=c("6.3 km"),
     adj=1, pos=3, col="black")
```

Le résultat n'est pas trop mal, même si ça ne remplace pas les [cartes IGN](http://loisirs.ign.fr/cartes.html) TOP 25.


```{r info}
print(sessionInfo(), locale=FALSE)
```
